臺灣新北地方法院板橋簡易庭民事判決
　　　　　　　　　　　　　　　　　　110年度板簡字第778號
原　　　告　張心瑜　
被　　　告　李科頡　

上列當事人間請求給付委任報酬事件，本院於民國110年9月10日
言詞辯論終結，判決如下：
    主      文
被告應給付原告新臺幣248,833元。
原告其餘之訴駁回。
訴訟費用由被告負擔85%，餘由原告負擔。
本判決原告勝訴部分得假執行。但被告如以新臺幣248,833元為
原告預供擔保，得免為假執行。
原告其餘假執行之聲請駁回。
    事實及理由
壹、程序事項
    按因契約涉訟者，如經當事人定有債務履行地，得由該履行
    地之法院管轄，民事訴訟法第12條定有明文。又管轄權之有
    無，應依原告主張之事實，按諸法律關於管轄之規定而為認
    定，與其請求之是否成立無涉（最高法院65年台抗字第162
    號判例意旨參照）。經查，本件原告主張被告委由原告於其
    位於新北市鶯歌區之住處照顧被告所有且植入晶片名為「ON
    DAY（台語：紅茶）」之臘腸獵犬（下稱系爭寵物犬），則
    依原告所述之事實，本件債務履行地即為新北市鶯歌區，本
    院自有管轄權，被告抗辯本院無管轄權，即無可採。
貳、實體事項
一、原告主張：原告與被告為熟識，被告因於民國105年9月間將
    入伍擔任軍職，遂於同年7月12日將系爭寵物犬委託原告照
    顧，並承諾承擔照顧費用每月新臺幣（下同）5,000元，然
    被告將系爭寵物犬移交於原告住所後，即藉口欠債百萬，迄
    今僅支付3期費用15,000元。原告受託照顧系爭寵物犬支付
    之寵物飼料、用品、零食、營養品、洗澡包月費用及醫藥、
    手術等費用，均屬維護系爭寵物犬隻健康所支出之必要費用
    ，兩造已約定被告應承擔照護費用為每月5,000元，寄養期
    間自105年7月12日起至110年9月12日，共62個月，照護費用
    共計310,000元（計算式：5,000元×62＝310,000元），扣
    除被告已給付之15,000元，被告尚積欠295,000元未給付，
    被告自應負償還之責。為此，爰依民法第546條第1項前段規
    定及兩造間之約定，請求被告給付上開費用等語。並聲明：
    被告應給付原告295,000元。
二、被告則以：被告係將系爭寵物犬交由原告飼養，而非委由原
    告照顧，兩造間並無委託契約之約定，原告應就兩造間有委
    託契約關係負擔舉證責任。被告於109年12月4日與原告討論
    系爭寵物犬寄養費問題，其向原告表示將晶片轉成原告之名
    字，應無所謂寄養費問題，被告只是資助原告飼養系爭寵物
    犬，原告仍不斷要求被告支付寄養費用，被告迫於無奈始提
    出每月5,000元之金額，同時要求原告將系爭寵物犬交還被
    告，若原告願意讓被告接回系爭寵物犬後繼續飼養，被告願
    結算自105年7月12日至109年12月，共4年，每個月5,000元
    之費用，惟兩造就系爭寵物犬之飼養後續條件（包含飼養費
    用以及交付由被告飼養接回）未達成合意，原告不得斷章取
    義主張被告已承諾支付上開款項，況縱認兩造間之委任關係
    成立，原告亦應舉證其每月飼養系爭寵物犬之必要費用高達
    5,000元，原告本身飼養犬隻多達6隻，而系爭寵物犬並無重
    大醫療開銷，無需支付每月5,000元之飼養費等語，資為抗
    辯。並聲明：㈠原告之訴駁回。㈡如受不利判決，願供擔保
    請准宣告免為假執行。
三、法院之判斷：
    原告主張被告為系爭寵物犬之飼主，系爭寵物犬晶片登記之
    飼主仍為被告，原告於105年7月12日起迄今照顧系爭寵物犬
    等情，並提出寵物登記管理資訊網資料為證，且為被告所不
    爭執，堪信為真。至原告主張其得依委任契約之法律關係，
    請求被告每月支付5,000元與原告，則為被告所否認，並以
    前詞置辯，經查：
 ㈠ 按稱委任者，謂當事人約定，一方委託他方處理事務，他方
    允為處理之契約；受任人因處理委任事務，支出之必要費用
    ，委任人應償還之，並付自支出時起之利息；報酬縱未約定
    ，如依習慣或依委任事務之性質，應給與報酬者，受任人得
    請求報酬；受任人應受報酬者，除契約另有訂定外，非於委
    任關係終止及為明確報告顛末後，不得請求給付。委任關係
    ，因非可歸責於受任人之事由，於事務處理未完畢前已終止
    者，受任人得就其已處理之部分，請求報酬；當事人之任何
    一方，得隨時終止委任契約，民法第528條、第546條第1項
    、第547條、第548條第1、2項、第549條分別定有明文。
 ㈡ 原告主張被告為系爭寵物犬之飼主，被告自105年7月12日起
    將系爭寵物犬交由原告照顧等情，並提出通訊軟體LINE對話
    紀錄在卷為證，被告雖辯稱其係將系爭寵物犬交與原告飼養
    而非委由原告照顧，然為原告所否認，參以系爭寵物犬晶片
    登記之飼主自始為被告，並未更改登記為原告，被告復未就
    其已將系爭寵物犬交與原告飼養乙節舉證以實其說，其所執
    前開辯解，即無可採。準此，被告自105年7月12日起委任原
    告照顧系爭寵物犬，堪以認定。
 ㈢ 又原告主張其每月為系爭寵物犬支出體內外寄生蟲預防藥品
    費用、洗澡費用、飼料費用共計3,364元，業據其提出陳獸
    醫院免用統一發票收據、寵物公園包月資料、狗師傅寵物美
    學館登記資料暨免用發票收據為憑，經核上開費用尚屬受任
    照顧系爭寵物犬所支出之必要費用，則原告據此請求被告每
    月給付其處理委任事務所支出之必要費用3,364元，即為可
    採。
 ㈣ 另觀諸被告提出之通訊軟體LINE對話紀錄，可見被告於109
    年12月4日就系爭寵物犬照顧費用問題與原告發生爭執時，
    一再向原告表示：「然後，你沒有辦法繼續養他，那麼，我
    就接回他」、「我週休，看你今天幾點下班，或是明天幾點
    下班，我去接他，謝謝」、「那可以停止了嗎？請問什麼時
    候方便接回他？」、「好的，有需要約公證人嗎？那請問什
    麼時候假日方便接回他，謝謝」、「那麼，就到此為止，找
    時間我會去接他回來，然後，會持續匯款到113/10月，不過
    ，我可以找你下班的時間去接他，也不一定要你休假的時間
    ，我其他時間都週休，再麻煩看一下哪天方便，謝謝」，足
    見被告於109年12月4日業已終止兩造間之委任契約。而衡諸
    原告受任照顧系爭寵物犬尚需支出相當之勞務與時間，則依
    民法第547條、第548條第1項之規定，原告尚得請求被告給
    付委任報酬。再參以被告於109年12月4日傳送內容為：「嗯
    ，沒關係，那就到這裡為止，我下個月會去接他，然後從上
    上個月開始算，109/10-113/10每個月五千元」之訊息予原
    告，原告對該金額未為反對之意思表示，另佐以被告於本院
    審理時自陳：對原告稱5,000元係被告提出一事沒有意見，
    其當初提出5,000元之金額係考量原告照顧系爭寵物犬亦需
    要耗費勞力等語，堪認兩造已於109年12月4日協議約定原告
    受任照顧系爭寵物犬期間，原告每月支出之必要費用暨委任
    報酬合計為5,000元。準此，原告依委任契約之法律關係，
    得請求被告給付105年7月12日起至109年12月4日照顧系爭寵
    物犬所支出之必要費用暨委任報酬共計263,833元（計算式
    ：5,000元×52個月＋5,000元×23/30＝263,833元，元以下
    四捨五入），扣除被告業已支付15,000元，原告得請求被告
    之金額即為248,833元。
四、綜上所述，原告依委任契約之法律關係，請求被告給付248,
    833元，為有理由，應予准許。逾此範圍之請求，則無理由
    ，應予駁回。
五、本件事證已臻明確，兩造其餘之攻擊防禦方法及所提證據，
    於判決結果不生影響，爰不一一論列，併此敘明。
六、本件原告勝訴部分係適用簡易訴訟程序所為被告敗訴之判決
    ，爰依職權宣告假執行。又原告聲請供擔保宣告假執行之部
    分，僅係促使法院職權發動，毋庸另予准駁之表示。至原告
    敗訴之部分，其假執行之聲請即失所附麗，應予駁回。另被
    告陳明願供擔保，請求免為假執行，核無不合，爰酌定相當
    擔保金額准許之。
中    華    民    國   110    年    10    月    1     日
                   臺灣新北地方法院板橋簡易庭
                            法  官  施函妤
以上為正本係照原本作成。
如不服本判決，應於送達後20日內，向本院提出上訴狀並表明上
訴理由，如於本判決宣示後送達前提起上訴者，應於判決送達後
20日內補提上訴理由書（須附繕本）。
中    華    民    國   110    年    10    月    4     日
                            書記官  吳昌穆